臺灣嘉義地方法院刑事判決　　　　　　　　　　　　　九十年度交易字第二九一號
　　公　訴　人　臺灣嘉義地方法院檢察署檢察官
　　被　　　告　甲○○
右列被告因過失傷害案件，經檢察官提起公訴（九十年度偵字第五六一五號），本院
判決如左︰
    主  文
甲○○因過失傷害人，處有期徒刑參月，如易科罰金以參百元折算壹日。
    事  實
一、甲○○於民國（下同）九十年七月二十日上午十一時四十六分許，駕駛車號ＨＫ
    ─八四七○號自小客車，沿嘉義市○○路往盧山橋路段之快車道由南向北方向行
    駛，途經嘉義市○○路後庄三二Ａ電線桿處之彎道時，本應注意四輪以上汽車在
    劃有快慢車道分隔線之道路行駛，除起步、準備停車、臨時停車或轉彎外，不得
    行駛慢車道，且行經彎道，應減速慢行，作隨時停車之準備，又汽車行駛時，駕
    駛人應注意車前狀況及兩車併行之間隔，並隨時採取必要之安全措施，且當時又
    無不能注意之情形，竟疏於注意車前狀況及保持兩車併行之適當間隔，且未減速
    慢行及隨時採取必要之安全措施，貿然於轉彎時猶以時速三十五公里速度駛入慢
    車道。適乙○○騎乘車號ＬＷＯ─○四三號之重機車，以超過時速三十五公里之
    速度同向行駛於右側慢車道，行經上開彎道時，疏未注意減速，仍以超過時速三
    十五公里之速度行駛，亦未注意車前狀況及兩車併行之間隔，及隨時採取必要之
    安全措施，於甲○○貿然駛入慢車道時，乙○○之機車即閃避不及而其車頭撞及
    甲○○自小客車之右後車尾，且乙○○機車偏向左側傾倒滑行，乙○○亦摔倒於
    左側，受有頭部、胸部挫傷及左肘挫傷合併表淺擦傷之傷害。
二、案經乙○○訴由嘉義市警察局第二分局報請臺灣嘉義地方法院檢察署檢察官偵查
    起訴。
    理  由
一、訊據被告甲○○，坦承駕駛自小客車於上開時間、地點與告訴人乙○○所騎乘之
    機車發生碰撞，告訴人因而受傷等情，惟辯稱：係告訴人騎乘機車撞及其自小客
    車，無過失云云。經查：
（一）按行經彎道，應減速慢行，作隨時停車之準備；汽車行駛時，駕駛人應注意車
      前狀況及兩車併行之間隔，並隨時採取必要之安全措施；行經彎道時，不得超
      車；四輪以上汽車在劃有快慢車道分隔線之道路行駛，除起步、準備停車、臨
      時停車或轉彎外，不得行駛慢車道；道路交通安全規則第九十三條第一項第三
      款、、第九十四條第三項、第一百零一條第一款、第九十五條第二項前段定有
      明文。
（二）查本件交通事故之告訴人機車刮地痕之起點係在慢車道上，且恰係在轉彎處，
      刮地痕長達九公尺，刮地痕之終點亦位於慢車道上，而機車倒地後因而有零星
      之刮地痕，亦均坐落於慢車道上，現場並未見有任何煞車痕跡，此有警員到現
      場所拍攝之照片九張、及道路交通事故調查報告表（含現場圖）附於警卷可參
      ，是以雙方車輛發生撞擊之地點係在慢車道上之事實，堪予認定。復查案發時
      被告係駕駛四輪之自小客車行駛於快車道上，告訴人則係騎乘機車行駛於慢車
      道上，此據被告於警訊、偵查、本院審理中均供述明確，並與告訴人於警訊之
      指述相符。核被告行經上開轉彎處，本應注意四輪以上汽車在劃有快慢車道分
      隔線之道路行駛，除起步、準備停車、臨時停車或轉彎外，不得行駛慢車道，
      且行經彎道，應減速慢行，作隨時停車之準備，又汽車行駛時，駕駛人應注意
      車前狀況及兩車併行之間隔，並隨時採取必要之安全措施；惟被告竟疏於注意
 車前狀況及保持兩車併行之適當間隔，且未減速慢行及隨時採取必要之安全措
      施，貿然於轉彎時駛入慢車道，被告之駕車行為違反上述交通安全規定，顯有
      過失。
（三）參諸告訴人所受之傷害部位係在身體左側（頭部、胸部挫傷、左肘挫傷合併表
      淺傷害），且機車毀損部位亦在機車左側（左把手斷、車籃損壞、左擋泥板擦
      傷），且被告自小客車毀損部位係在右後車尾處等情，此有上開現場所拍照片
      及財團法人嘉義基督教醫院診斷證明書一份可證，且依雙方供述情節，均係於
      案發處右轉彎，刮地痕又長達九公尺，足認案發時告訴人之機車途經轉彎處時
      ，並未減速，其車速很快，應係超過被告之速度（時速三十五公里），亦未注
      意車前狀況及兩車併行之間隔，及隨時採取必要之安全措施，適被告貿然於轉
      彎時駛入慢車道，告訴人之機車即閃避不及而其車頭撞及被告自小客車之右後
      車尾，且機車偏向左側傾倒滑行，告訴人亦摔倒於左側，致受有上開傷害，核
      告訴人之騎乘機車行為亦有不當。爰審酌雙方過失之情狀，應認被告之過失行
      為與告訴人之過失行為同為本件事故之肇事因素，且本件既然係被告之過失行
      為所併合肇致，自不能解免其刑責。從而，本件罪證明確，被告過失傷害犯行
      洵堪認定。
二、核被告甲○○所為，係觸犯刑法第二百八十四條第一項前段之過失傷害罪。爰審
    酌告訴人年事甚高，因本件車禍受有頭部、胸部挫傷、左肘挫傷合併表淺傷害，
    迄本院審理時仍未康復，被告之過失行為同為車禍肇事之因素，尚未提出民事賠
    償與告訴人達成和解等一切情狀，判處如主文所示之刑，並諭知易科罰金之折算
    標準，以示懲儆。
據上論斷，應依刑事訴訟法第二百九十九條第一項前段，刑法第二百八十四條第一項
前段、第四十一條第一項前段，罰金罰鍰提高標準條例第一條前段、第二條，判決如
主文。
本案經檢察官陳美君到庭執行職務。
中      華      民      國    九十一      年      七    月      十六    日
                                  臺灣嘉義地方法院交通法庭
                                        法  官  李  麗  萍
右正本證明與原本無異。
如不服本判決，應於判決送達後十日內向本院提出上訴狀( 應附繕本 )。
中      華      民      國    九十一      年      七    月      十六    日
                                        書記官  侯  麗  茹
附錄本判決論罪之法條：
刑法第二百八十四條第一項
因過失傷害人者，處六月以下有期徒刑、拘役或五百元以下罰金，致重傷者，處一年
以下有期徒刑、拘役或五百元以下罰金。
